臺灣新竹地方法院刑事裁定
110年度單聲沒字第2號
聲  請  人  臺灣新竹地方檢察署檢察官
被      告  曾俊淇



上列聲請人聲請單獨宣告沒收違禁物（109 年度聲沒字第95號，
偵查案號：109 年度毒偵字第1308號），本院裁定如下：
    主  文
扣案之第二級毒品甲基安非他命壹包（含包裝袋壹只，含袋重量
壹點捌貳柒參公克）沒收銷燬。扣案之吸食長管壹支及吸食短管
壹支均沒收。
    理  由
一、聲請意旨略以：按違禁物得單獨宣告沒收，查獲之第一、二
　　級毒品及專供製造或施用第一、二級毒品之器具，不問屬於
　　犯罪行為人與否，均沒收銷燬之；被告所有供犯罪所用之物
　　，得沒收之，且因事實上或法律上原因未能追訴犯罪行為人
　　之犯罪或判決有罪者，得單獨宣告沒收，刑法第38條第2 項
　　、同法第40條第2、3項及毒品危害防制條例第18條第1 項前
　　段分別定有明文。經查，(一)桃園市政府警察局楊梅分局於
　　民國109 年7月8日13時45分許，在新竹縣○○鄉○○路00巷
　　0 號前，查獲被告涉犯施用及持有第二級毒品案件；(二)本
　　署檢察官於109 年7月8日21時40分許，在本署第16偵查庭，
　　查獲被告持有第二級毒品案件，因被告施用時間係在觀察、
　　勒戒執行前，業經本署檢察官於109 年10月19日簽結確定，
　　惟本案所查扣之第二級毒品甲基安非他命1 包（毛重1.85公
　　克）係違禁物；扣案之吸食長管1支、短管1支，為被告所有
　　且供犯罪所用之物，均請依首揭法條規定宣告沒收銷燬。
二、按違禁物得單獨宣告沒收，刑法第40條第2 項定有明文。次
　　按查獲之第一、二級毒品，不問屬於犯罪行為人與否，均沒
　　收銷燬之，毒品危害防制條例第18條第1 項前段亦有明文。
　　又按甲基安非他命係屬毒品危害防制條例第2 條第2 項第2
　　款所規範之第二級毒品，為違禁物，自應依毒品危害防制條
　　例第18條第1 項前段規定沒收銷燬之。再按供犯罪所用、犯
　　罪預備之物或犯罪所生之物，屬於犯罪行為人者，得沒收之
　　；第38條第2 項之物，因事實上或法律上原因未能追訴犯罪
　　行為人之犯罪或判決有罪者，得單獨宣告沒收，刑法第38條
　　第2 項前段、第40條第3 項亦分別定有明文。
三、經查：
（一）被告曾俊淇基於施用第二級毒品甲基安非他命之犯意，於
　　　109年7月8日凌晨3時許，在其位於新竹縣○○鄉○○街00
　　　0巷0號之住處內，以將第二級毒品甲基安非他命置於玻璃
　　　球內燒烤後吸食所產生煙霧之方式，施用第二級毒品甲基
　　　安非他命。嗣於同日13時45分許，在新竹縣○○鄉○○路
　　　00巷0 號前為警查獲，並扣得其所有第二級毒品甲基安非
　　　他命1 包（毛重1.85公克）。上開案件經移送臺灣新竹地
　　　方檢察署檢察官偵訊時，經臺灣新竹地方檢察署法警當場
　　　自其所攜帶之包包內扣得其所有吸食長管1 支及短管1 支
　　　等物。而被告上開施用第二級毒品甲基安非他命犯行，因
　　　施用毒品時間係在觀察、勒戒執行前，業經臺灣新竹地方
　　　法院檢察署檢察官以109 年度偵字第1308號簽結等情，有
　　　該案簽呈1 份及臺灣高等法院被告前案紀錄表1 份在卷可
　　　稽。
（二）次查，被告有為前揭施用第二級毒品甲基安非他命犯行，
　　　並扣得其所有之第二級毒品甲基安非他命1 包（毛重1.85
　　　公克）、吸食長管1 支及短管1 支等物等情，有桃園市政
　　　府警察局楊梅分局查獲施用（持有）毒品案件經過情形紀
　　　錄表1 份、桃園市政府警察局楊梅分局扣押筆錄1 份、扣
　　　押物品目錄表1 份、扣押物品收據1 份、桃園市政府警察
　　　局楊梅分局真實姓名與尿液、毒品編號對照表1 份（尿液
　　　編號109H-543號、109DH-543 號）、查獲毒品危害防制條
　　　例案「尿液」初步鑑驗報告單1 份暨尿液初步鑑驗現場照
　　　片1幀、現場及扣案物照片5幀、臺灣新竹地方檢察署扣押
　　　筆錄1 份、扣案物品收據1 份、法警鄭堯鴻於109年7月8
　　　日所出具之職務報告1 份、扣案物品照片2 幀及台灣檢驗
　　　科技股份有限公司濫用藥物實驗室於109 年7 月23日所出
　　　具報告編號：UL/2020/00000000號之濫用藥物檢驗報告1
　　　 份等附卷足稽。而扣案之白色結晶1包1.8273公克（含袋
　　　重）經送詮昕科技股份有限公司鑑定結果：以氣相層析質
　　　譜儀（GC/MS）Full Scan Mode 進行分析，檢出第二級毒
　　　品Methampetamine甲基安非他命成分等情，有詮昕科技股
　　　份有限公司於109年7月24日所出具報告編號：D0000000號
　　　藥物檢驗報告1 份在卷可稽（見毒偵字第1308號卷第62頁
      ），是該白色結晶1 包係屬毒品危害防制條例第2 條第
　　　2 項第2 款管制之第二級毒品甲基安非他命，為法律上禁
　　　止持有之違禁物；又包裝前開毒品之包裝袋1 只，仍會殘
　　　留微量毒品而無法完全析離，是應整體視為毒品，不問屬
　　　於被告與否，應依毒品危害防制條例第18條第1 項前段之
　　　規定宣告沒收銷燬之。至於鑑驗耗損之毒品部分，因已滅
　　　失，自無庸併予宣告沒收銷燬。又扣案吸食長管1 支及吸
　　　食短管1 支均係被告所有，且係供其為施用第二級毒品甲
　　　基安非他命犯行時所用之物等情，業據被告於偵訊時供述
　　　明確，應依刑法第38條第2 項前段之規定宣告沒收，從而
　　　揆諸前揭說明，應認本件之聲請並無不合，應予准許。
四、依刑事訴訟法第220 條，毒品危害防制條例第18條第1 項前
　　段，刑法第11條前段、第38條第2 項前段、第40條第2 項、
　　第3 項，裁定如主文。
中　　華　　民　　國　　110 　年　　1 　　月　　29　　日
                  刑事第一庭    法  官   楊惠芬
以上正本證明與原本無異。
如不服本裁定，應於裁定送達後5日內向本院提出抗告狀。
中　　華　　民　　國　　110 　年　　2 　　月　　4 　　日
              　　　　　　　　　書記官   李艷蓉